# 政府产业投资补助的处理，急问！！！

提问人：gy370053183 时间：2018-01-18 21:27:40
版主好，我在审计过程中遇到一项问题，特来向版主求助。 事情是这样的，A是一家文化传媒类新三板企业（规模远低于B），目前全部股东皆为国有企业，其中第一大股东B集团为国有独资的文化传媒类公司（省级国有文投集团），在省内具有悠久的历史。 2017年B公司向政府申请“文化产业发展专项基金”。该资金限定用途为投资文化类“基金”。
按照规定，申报文件中需包括企业名称、项目名称、所属重大项目类别、申请金额、项目简介等内容。
资金设置的目的：支持省级国有文投集团加大债权投资力度，发挥财政资金一道和杠杆作用，镀金文化也发展。 申报专项资金扶持的基金，需要符合以下条件： 1 、基金已成立，合伙形式或公司制 2 、基金类别是文化产业投资基金，投资方向为文化产业各细分或相关领域 3 、运作规范、制度完善 申报的文投集团，应符合以下条件： 1 、具备相关资源、经验丰富、以往为中小文化企业提供融资服务业绩良好 2 、集团及相关承办单位根据财政扶持资金规模，按照不低于 3 ： 1 的比例进行配套 B企业在申报文件中将A列为具体执行主体。B公司已经于 2017 年投资文化产业基金C有限合伙企业，作为有限合伙人，出资比例10%，已经出资金额 1000 万。 同年，收到财政厅专项资金下达通知，向B企业下达文化产业基金 3000 万，专项用于对C基金的出资。当月，会计师事务所出具A公司资金使用方向的专项验收报告，B企业收到财政资金 3000 万，并将款项划转至A公司。
目前，A公司相关人员对该笔补助的处理存在不同意见： 观点一：根据财务通则，该笔款项属于第二十条规定的投资补助，且具有国际政策导向的作用，应按照财务通则计入B的资本公积，同时A公司收到股东权益投入，计入资本公积。 观点二：该款项属于政府补助，但是补助对象是B集团，A公司收到的投资资金为B集团的权益投入，计入A公司资本公积。 观点三：该款项属于政府补助，由于B集团在申请文件中将A列为实施主题，并且相关部门对A公司进行资金流出的验收，事务所报告中的主体为A公司，说明政府补助的补助对象为A公司，B集团只是代收代付的性质，因此是对A公司的政府补助，这种观点的支持者对收益的确认期间存在争议： 1 、属于与收益相关的政府补助，在A公司资金方向获得验收时，将不超过出资金额1/4的部分 250 万确认为收益； 2 、属于与资产相关的政府补助，将 250 万确认为递延收益，在合伙企业存续期限(5年投资期， 2 年收回期，最多延长 3 年）内平均摊销； 3 、由于资金设置目的为加大债权投资，应在投资处置时，转入收益项目。
请问版主老师： 1 、收到的财政资金是否应按照财务通则的规定计入资本公积？ 2 、如果属于政府补助，政府的补助对象是A公司还是B集团？申请文件中提及实施单位是A公司和对A公司的资金流出进行验收是否能算作，B集团只是代收代付的确切证据？A公司是否应将受到的资金作为B集团的投入？ 3 、该笔补助属于资产相关还是收益相关，是在验收时一次确认、还是在存续期摊销、还是在处置投资时确认呢？
急问，期待版主和各位老师的指导，万分感谢，谢谢！！！

回答人：chenyiwei
总体上倾向于“观点三”。补助对象为A，A收到时计入递延收益，应在投资处置时，转入收益项目。B属于代收代付。